臺灣臺北地方法院交通事件裁定　　　　100年度交聲字第271號
原處分機關　臺北市交通事件裁決所
異　議　人
即受處分人　德明交通有限公司
代　表　人　米張瑞鳳
上列異議人即受處分人因違反道路交通管理處罰條例案件，對於
臺北市交通事件裁決所民國100年1月25日所為之裁決處分（原處
分案號：北市裁罰字第裁22-C00000000號），聲明異議，本院裁
定如下：
    主  文
原處分撤銷。
德明交通有限公司所有之車號9B-786號營業一般小客車，汽車駕
駛人，行經有燈光號誌管制之交岔路口闖紅燈，處罰鍰新台幣貳
仟柒佰元。
    理  由
一、原處分意旨略以：異議人即受處分人德明交通有限公司（下
    稱德明公司）所有之車號9B-786號營業一般小客車（下稱本
    案營小客），於民國99年11月10日下午6時34分許，沿新北
    市○○區○○路1段東往西方向行駛，行經有燈光號誌管制
    之該路段與中央北路交岔口，闖紅燈而違規往南再往東迴轉
    ，經警逕行舉發，爰依道路交通管理處罰條例第53條第1項
    之規定，裁處罰鍰新臺幣（下同）2,700元，並依同條例第
    63條第1項記違規點數3點等語。
二、異議意旨略以：其否認有上揭違規事實，且重新路為東西向
    道路，東向接台北橋，往西可到新莊，若由東往西行駛於重
    新路，中央北路在重新路的右邊，左邊是中央南路，舉發通
    知單上之違規時間是下午6時34分許，道路兩旁攤商已開始
    營業，車子無法出入，如何可以在中央北路停等紅燈，未等
    綠燈亮起即左轉重新路。且由中央北路左轉重新路應是北轉
    東才對，怎麼會是東轉南呢？舉發員警連違規地點之地理方
    位尚且記憶錯誤，又如何可以證明在天色已暗辨識困難且沒
    有任何佐證的情況下，僅憑微弱的記憶力所記憶的車號是正
    確的？為此聲明異議等語。
三、按汽車駕駛人，行經有燈光號誌管制之交岔路口闖紅燈者，
    處1,800元以上5,400元以下罰鍰；汽車駕駛人有第53條之情
    形者，除依原條款處罰鍰外，並記違規點數3點，道路交通
    管理處罰條例第53條第1項、第63條第1項第3款分別定有明
    文。而違規記點處分之目的，乃在於累積達一定點數後可執
    行吊扣或吊銷駕駛執照之處分，如受處分人為法人，因並無
    駕駛執照可供吊扣、吊銷，自無於處分時另記違規點數之必
    要，合先敘明。
四、經查：
（一）本件異議人雖否認有何上開闖紅燈之違規行為，證人即本
      案營小客使用人張永進於本院時亦稱：其記憶中沒有在前
      揭時地停等紅綠燈，且舉發通知單是寫左轉而非迴轉云云
      。惟證人即舉發本案違規之員警施富國於本院具結證稱：
      其當時駕車在重新路上停等紅綠燈（即東往西方向），旁
      邊即停了本案營小客，但號誌燈還沒轉換成綠燈時，該車
      闖紅燈違規左轉（即東往南方向），左轉之後又馬上迴轉
      到重新路上，當時雖然是夜晚但有燈光，且無遮蔽物，該
      計程車就在其旁邊，所以該計程車的車牌號碼其看得相當
      清楚，其馬上用隨身警用電腦輸入車號查詢車籍資料，因
      當場不能攔截製單舉發，故予以逕行舉發等語（見本院10
      0年4月26日訊問筆錄）。證人施富國雖係舉發本案違規之
      員警，惟其前開證言乃在本院以證人身分傳訊，經具結擔
      保其供述之真實性並在負擔偽證罪之心理狀態下所為，且
      依證人之神情、舉止、態度，其證詞尚無重大瑕疵可認係
      屬虛偽，堪予採信。
（二）異議人雖辯稱：該時段其所有之本案營小客不可以在中央
      北路停等紅燈云云，另證人張永進稱：舉發通知單是寫左
      轉而非迴轉云云。惟證人施富國已證稱：本案營小客係在
      重新路上停等紅綠燈，不是在中央北路上等語，是異議人
      上開所辯，實有誤解舉發違規事實之情狀，顯不足採。又
      證人施富國亦證稱：該車闖紅燈違規左轉（即東往南方向
      ），左轉之後又馬上迴轉到重新路上，其認為迴轉就是左
      轉的延伸，故舉發通知單記載「闖紅燈左轉（東→南）」
      無誤等語，足認其舉發通知單之記載尚與事實無明顯不符
      。
（三）另異議人辯稱：員警就車號記憶錯誤云云，證人張永進則
      稱：其記憶中沒有在前揭時地停等紅綠燈云云。然證人施
      富國已稱該違規車輛係計程車，與異議人所有之車號9B-7
      86號營業一般小客車特徵相符，且依證人施富國所證述，
      其當時駕車在重新路上停等紅綠燈，異議人所有之本案營
      小客即停在其旁邊，旋即闖紅燈違規左轉，左轉之後又馬
      上迴轉到重新路上，其可以清楚看到車號等情，核與經驗
      法則無違，應無錯看誤認之可能，是異議人上開所辯，尚
      難採信。且證人張永進僅稱：記憶中沒有在前揭時地停等
      紅綠燈云云，並非十分確定，自有可能記憶錯誤，是仍應
      以證人施富國之證述較為可採，
（四）異議人雖辯稱：本案沒有任何佐證以資證明員警記憶之車
      號是正確的云云。惟按汽車駕駛人闖紅燈，當場不能或不
      宜攔截製單舉發者，得逕行舉發，道路交通管理處罰條例
      第7條之2第1項第1款定有明文，是本案員警逕行舉發，並
      無違誤。且道路交通管理處罰條例中並未就舉發證據為硬
      性之規定，僅事後逕行舉發、科學儀器取得證據資料者，
      經常以舉發照片為佐，然舉發員警之證述亦不失為得認定
      違規事實之證據資料，故本案雖無舉發照片等資料，亦不
      影響員警舉發之效力，況本院已認證人施富國之證詞為可
      採，足以證明本案違規事實，已如前述，故異議人所辯本
      案沒有任何佐證云云，顯有誤解。
（五）按車輛面對圓形紅燈時仍逕予穿越路口至銜接路段，含左
      轉、直行、迴轉及右轉（依箭頭綠燈允許行駛者除外）即
      視為闖紅燈之行為。綜上，足認異議人所有之本案營小客
      ，於前揭時地迴轉，確有行經有燈光號誌管制之交岔路口
      闖紅燈之違規事實，堪予認定。
五、綜上所述，原處分機關依道路交通管理處罰條例第53條第1
    項裁處異議人罰鍰2,700元，雖屬有據，惟異議人為法人，
    並無駕駛執照，無從記點，原處分對異議人記違規點數，即
    有未合，異議人對原處分之異議雖無理由，惟原處分既有前
    開不當，應予撤銷，並諭知如主文第2項所示。
據上論斷，應依道路交通事件處理辦法第19條前段，裁定如主文
。
中    華    民    國   100    年    4     月    29    日
                  交通法庭    法  官   蕭清清
上正本證明與原本無異。
如不服本裁定，應於裁定送達後5日內向本院提出抗告狀。
                              書記官   張華瓊
中    華    民    國   100    年    5     月    2     日